臺灣高雄地方法院刑事判決
111年度審交易字第473號
公  訴  人  臺灣高雄地方檢察署檢察官
被      告  陳建男




上列被告因公共危險案件，經檢察官提起公訴（111年度偵字第1
0335號），本院判決如下：
    主  文
陳建男駕駛動力交通工具而有吐氣所含酒精濃度達每公升零點二
五毫克以上，處有期徒刑捌月。
    事  實
一、陳建男於111年3月30日19時許，在高雄市○○區○○路00號之32
    2房內，飲用高粱酒半瓶；嗣於111年3月31日上午11時30分
    許，在高雄市新興區五福二路派出所前，又飲用保力達藥酒
    ，致吐氣所含酒精濃度達每公升0.25毫克以上，其知悉飲酒
    過量無法安全駕駛動力交通工具及酒後騎車具有高度肇事危
    險性，竟仍騎乘車牌號碼000-000號普通重型機車，自五福二
    路派出所上路，於111年3月31日上午11時35分許，行經高雄
    市○○區○○○路0號前，因行車不穩為警攔檢。警方發覺陳建男
    身上有酒味，乃對陳建男實施酒測，測得陳建男吐氣中所含
    酒精濃度達每公升0.30毫克，而悉上情。
二、案經高雄市政府警察局新興分局報告臺灣高雄地方檢察署檢
    察官偵查起訴。
    理  由
壹、程序部分：
    按被告以外之人於審判外之陳述，雖不符刑事訴訟法第159
    條之1至第159條之4之規定，而經當事人於審判程序同意作
    為證據，法院審酌該言詞陳述或書面陳述作成時之情況，認
    為適當者，亦得為證據，刑事訴訟法第159條之5第1項定有
    明文。查：檢察官、被告對於本判決所引用其餘審判外之言
    詞或書面陳述，均同意有證據能力（見審交易卷第29頁），
    本院審酌該具有傳聞證據性質之證據，其取得過程並無瑕疵
    ，與待證事實具有關聯性，證明力非明顯過低，以之作為證
    據係屬適當，認俱得為證據。
貳、認定犯罪事實所憑之證據及理由：　　
　　訊據被告陳建男固不諱言曾於前揭時、地，飲用高粱酒或保
    力達藥酒，嗣其騎車為警攔查等情（見審交易卷第27頁、第
    37頁），然否認有何公共危險犯行，辯稱：對於測得酒精濃
    度是0.30毫克，我有意見，我確認高粱酒的酒精已經退了才
    騎車，因為我每次出門的時間，就大概酒退了，我先前有類
    似的經驗等語（見審交易卷第37頁至第39頁）。經查：
一、被告於111年3月31日上午11時47分許，經警測得其吐氣中所
    含酒精濃度達每公升0.30毫克；且警方對被告施以酒測之呼
    氣酒精測試器於110年10月24日檢驗合格，有效期間至111年
    10月31日等情，有酒精濃度呼氣測試報告、財團法人台灣商
    品檢測驗證中心出具之呼氣酒精測試器檢定合格證書各1份
    在卷可查（見警卷第5頁、第6頁）。
二、警方對被告施以酒測前，有給予被告漱口乙節，業據被告於
　　警詢時供述明確（見警卷第3頁）。佐以被告不諱言其於111
    年3月30日、111年3月31日均有喝酒；特別是111年3月30日
    晚上7、8時，飲用高粱酒半瓶乙節（見審交易卷第37頁）；
    衡情，高粱酒為酒精濃度極高之酒類，且被告竟飲用半瓶，
　　實難單憑被告自認酒精濃度已退，而認為上開酒測值有誤或
    失準；何況，被告係因警方於111年3月31日上午11時35分許
    ，在高雄市○○區○○○路0號前，因行車不穩予以攔檢（見警卷
    第2頁），益證被告前揭所辯，尚難採信。
三、綜上，本件事證明確，被告犯行洵堪認定，應依法論科。
參、論罪科刑部分：
一、核被告陳建男所為，係犯刑法第185條之3第1項第1款之吐氣
    所含酒精濃度達每公升0.25毫克以上而駕駛動力交通工具罪
    。
二、本院審酌被告知悉酒後騎車，對一般往來之公眾及駕駛人自
    身具有高度危險性，卻漠視自身安危，罔顧公眾之安全，再
    度為警查獲酒後騎車上路，動機及行為均可議；又被告曾有
    竊盜、侵占、多次不能安全駕駛致交通危險之素行，有臺灣
    高等法院被告前案紀錄表1份存卷可查（本院已依據最高法
    院110年度台上大字第5660號刑事裁定意旨予以斟酌）。惟
    考量被告坦承犯行，本案測得被告之吐氣所含酒精濃度為每
    公升0.30毫克；幸未肇事；兼衡以被告於警詢時自承之智識
    程度、家庭經濟狀況及公訴檢察官之求刑等一切情狀，量處
    如主文所示之刑。
肆、至檢察官起訴書雖記載被告前因竊盜、公共危險案件，經法
    院判處有期徒刑7月、3月、3月、3月、7月、3月、3月、8月
    、8月確定，定應執行刑2年8月、1年，於110年11月10日執
    行完畢，而應論以累犯等語。然檢察官未具體指出證明方法
    證明被告構成累犯之事實，依最高法院刑事大法庭110年度
    台上大字第5660號裁定意旨，本院自無庸就此部分依職權調
    查並為相關之認定，況被告此部分前科素行，已依刑法第57
    條第5款規定，於量刑時予以審酌，附此敘明。
據上論斷，應依刑事訴訟法第299條第1項前段，刑法第185條之3
第1項第1款，刑法施行法第1條之1第1項，判決如主文。
本案經檢察官陳彥竹提起公訴；檢察官范文欽到庭執行職務。
中　　華　　民　　國　　111 　年　　7 　　月　　12　　日
                  刑事第五庭    法  官  陳川傑
以上正本證明與原本無異。
如不服本判決應於收受送達後20日內向本院提出上訴書狀，並應
敘述具體理由；如未敘述上訴理由者，應於上訴期間屆滿後20日
內向本院補提理由書（均須按他造當事人之人數附繕本）「切勿
逕送上級法院」。
中　　華　　民　　國　　111 　年　　7 　　月　　12　　日
                                書記官  黃挺豪
附錄本案論罪科刑法條全文：
中華民國刑法第185條之3
駕駛動力交通工具而有下列情形之一者，處3年以下有期徒刑，
得併科30萬元以下罰金：
一、吐氣所含酒精濃度達每公升零點二五毫克或血液中酒精濃度
    達百分之零點零五以上。
二、有前款以外之其他情事足認服用酒類或其他相類之物，致不
    能安全駕駛。
三、服用毒品、麻醉藥品或其他相類之物，致不能安全駕駛。
因而致人於死者，處3年以上10年以下有期徒刑，得併科2百萬元
以下罰金；致重傷者，處1年以上7年以下有期徒刑，得併科1百
萬元以下罰金。
曾犯本條或陸海空軍刑法第54條之罪，經有罪判決確定或經緩起
訴處分確定，於十年內再犯第1項之罪因而致人於死者，處無期
徒刑或5年以上有期徒刑，得併科3百萬元以下罰金；致重傷者，
處3年以上10年以下有期徒刑，得併科2百萬元以下罰金。